臺灣高雄地方法院刑事判決　　　　　　　100年度訴字第130號
公　訴　人　臺灣高雄地方法院檢察署檢察官
被　　　告　謝弦橋
指定辯護人　公設辯護人陳信凱
上列被告因毒品危害防制條例案件，經檢察官提起公訴（99年度
偵字第35140 號），本院判決如下：
    主  文
謝弦橋犯如附表一編號一至八之罪，各處如附表一編號一至八所
示之宣告刑。應執行有期徒刑拾年，未扣案如附表一編號一至
八所示販毒所得及扣案行動電話壹支（序號：00000000
0000000、000000000000000號，內含行
動電話門號0000000000號SIM 卡壹張）均沒收，就販
毒所得部分，如全部或一部不能沒收時，以其財產抵償之。
    事  實
一、謝弦橋（綽號「阿弦」）明知甲基安非他命為毒品危害防制
    條例所列管之第二級毒品，依法不得販賣，竟基於販賣第二
    級毒品甲基安非他命之犯意，以其所持用之0000000000號行
    動電話與購毒者聯絡購毒事宜，並提供其所申請之臺灣銀行
    帳戶（帳號：000000000000）作為購毒者匯款之用，分別於
    附表一所示之時間、地點及交易方式，販賣甲基安非他命予
    莊智強、呂英男、韓淑華及張義明4 人。嗣警方據報得知謝
    弦橋涉嫌販毒，依法聲請對上開門號進行通訊監察，並於民
    國99年11月16日17時許，持本院所核發之搜索票前往謝弦橋
    位於高雄市○○區○○街97號10樓住處執行搜索，當場逮捕
    謝弦橋，並在房內扣得上開臺灣銀行帳戶存摺1 本、000000
    0000號行動電話1 支（含SIM 卡1 張），另在謝弦橋身上扣
    得寄給韓淑華宅配通包裹之收據1 紙，警方並依該紙收據所
    示送達地點，至韓淑華位於新北市○○區○○路118 號2樓
    住處，扣得謝弦橋寄給韓淑華內含甲基安非他命（驗餘淨重
    3.48 公克）之包裹1 只，始悉上情。
二、案經行政院海岸巡防署南部地區巡防局報請臺灣高雄地方法
    院檢察署檢察官偵查起訴。
    理  由
壹、證據能力部分
    按被告以外之人於審判外之陳述，雖不符刑事訴訟法第159
    條之1 至第159 條之4 之規定，而經當事人於審判程序同意
    作為證據，法院審酌該言詞陳述或書面陳述作成時之情況，
    認為適當者，亦得為證據；又當事人、代理人或辯護人於法
    院調查證據時，知有第159 條第1 項不得為證據之情形，而
    未於言詞辯論終結前聲明異議者，視為有前項之同意，刑事
    訴訟法第159 條第1 項、第159 條之5 分別定有明文。查本
    判決所引用屬於傳聞證據之部分，均已依法踐行調查證據程
    序，且當事人於準備及審判程序均亦同意作為證據（見本院
    訴卷第32、68頁），而經本院審酌證據資料作成時之情況，
    並無違法不當及證明力明顯過低之瑕疵，亦無依法應排除其
    證據能力之情形，認以之作為證據應屬適當，故自有證據能
    力。
貳、實體部分
一、訊據被告謝弦橋於偵、審中對附表一所示之犯罪事實均坦白
    承認，核與證人即購毒者韓淑華、張義明於偵、審中均證述
    ：確有以附表一編號二、四、八所示之交易金額及方式，向
    被告購買甲基安非他命等語相符（證人韓淑華部分見警1 卷
    第8 頁、偵卷第79頁，證人張義明部分見偵卷第41至42、64
    頁），另依被告持有之0000000000號行動電話通訊監察譯文
    ，被告於99年9 月16、17、21、22、30日及10月12日確有分
    別與莊智強、呂英男及張義明等3 人為附表二所示之對話，
    談妥交易金額、數量、付款方式為匯款至被告臺灣銀行帳戶
    ，及被告欲寄送甲基安非他命之地址等情，對話內容刻意省
    略交易之標的，與呂英男、張義明之對話，並以「公的」、
    「硬的」、「大的」、「小的」暗示毒品種類，亦有通訊監
    察譯文乙份可佐（見警2 卷第49至55、57頁），而韓淑華於
    99 年11 月14日、16日與被告亦以簡訊內容「帳號給我我要
    匯款還你。順便幫我買酒一瓶，好嗎？」、「000000000000
    臺灣銀行，謝弦橋。」、「錢有沒有收到？我知道你還沒寄
    出，你該寄我家對面的全家在裝修，你寄去那可能我也收不
    到。中和市○○路118 號（韓淑華）收，麻煩你了」，述及
    以「酒」為毒品暗號及交易之金額、匯款方式及寄送毒品地
    址，有99年11月14日，11月16日之簡訊對話翻拍照片可查（
    見警1 卷第15頁），核與寄給韓淑華宅配通包裹之收據1 紙
    （見警1 卷第16頁）相符，而莊智強、呂英男及韓淑華均有
    依約匯款至被告臺灣銀行帳戶乙節，亦有扣案之臺灣銀行存
    摺1 本可佐（見警1 卷第16頁，警2 卷第32、33頁）。綜上
    各情，堪信被告之自白與事實相符，本件事證明確，被告犯
    行堪以認定，應依法論罪科刑。
二、核被告所為，均係犯毒品危害防制條例第4 條第2 項之販賣
    第二級毒品罪；被告為販賣而持有甲基安非他命之低度行為
    ，均為販賣之高度行為所吸收，均不另論罪，被告所為，犯
    意各別，行為互異，應予分論併罰。又犯毒品危害防制條例
    第4 條之罪於偵查及審判中均自白者，減輕其刑，該條例第
    17條第2 項定有明文，被告於偵查中及本院審理時均坦承本
    件販賣第二級毒品之事實，應依上揭規定，減輕其刑；另犯
    該條例第4 條至第8 條、第10條或第11條之罪，供出毒品來
    源，因而查獲其他正犯或共犯者，減輕或免除其刑，同條第
    1 項固有明文，惟本件被告雖有供出毒品上游為王俊貴、劉
    忠旺、林坤茂，但警方迄今尚未查獲上開3 人之情，有本院
    100 年4 月20日、5 月30日電話紀錄查詢表附卷可查（見本
    院卷第38頁），尚未符合「因而查獲其他正犯或共犯」之要
    件，即無從依毒品危害防制條例第17條第2 項予以減刑，併
    此敘明。
三、爰審酌被告明知施用第二級毒品甲基安非他命有害於人體，
    竟仍販賣海洛因，不僅助長施用毒品之惡習，且危害國民身
    心健康及社會風氣，另對於治安亦有負面影響，所為誠屬不
    該。惟念被告於本院審理時全然坦承犯行不諱，及其賣出第
    二級毒品之數量、所得非鉅，販賣情節亦非重大，再兼衡被
    告學歷為高職肄業、家境小康，暨其犯罪動機、目的、手段
    等一切具體情狀，爰分別量處如附表一主文欄所示之刑；又
    按數罪定其應執行刑時，依刑法第51條第5 款規定，固採限
    制加重主義，而受不得逾法定30年最高限制之外部性界限。
    然上揭定其應執行刑，既屬刑法賦予法院自由裁量之事項，
    仍應受比例原則、公平正義原則之規範，謹守法律秩序之理
    念，體察法律之規範目的，使其結果實質正當，而合於裁量
    之內部性界限；是定其應執行刑期時，除應就各別刑罰規範
    之目的、輕重罪間體系之平衡、整體犯罪非難評價、各行為
    彼此間之偶發性、與被告前科之關聯性、各行為所侵害法益
    之專屬性或同一性、數罪對法益侵害之加重效應、罪數所反
    映之被告人格特性與犯罪傾向、社會對特定犯罪例如一再殺
    人或販毒行為處罰之期待等，為綜合判斷外，尤須參酌上開
    實現刑罰公平性，以杜絕僥倖、減少犯罪之立法意旨，為妥
    適之裁量（最高法院97年度台上字第2017號判決意旨參考）
    ，本院審酌被告上開數次犯行對法益侵害之加重效應非鉅，
    並就輕重罪間體系之平衡，及整體犯罪之非難評價等綜合判
    斷，爰定其應執行之刑為有期徒刑13年，以示懲儆。至辯護
    人雖以：被告已指認毒品上游來源，警方雖未查獲，但被告
    之指述對於查緝當有相當助益，請求依刑法第59條規定減輕
    其刑云云，然按刑法上之酌量減輕，必於犯罪之情狀可憫恕
    時，始得為之，為刑法第59條所明定，至情節輕微僅可為法
    定刑內從輕科刑之標準，不得據為酌量減輕之理由（參見最
    高法院28年上字第1064號判例要旨）。本案被告明知甲基安
    非他命屬毒品危害防治條例所列管之第二級毒品，竟仍基於
    販賣以牟利之意圖而販予莊智強等人，其行為對於國人身心
    健康及社會秩序實已造成之潛在危險等情，俱如前述，是依
    被告犯罪情狀在客觀上實不足以引起一般同情，亦無顯然可
    憫之處，本院認無刑法第59條所規定適用餘地，爰不予酌減
    其刑，附此敘明。
四、沒收部分
  (一)按毒品危害防制條例第19條第1 項有關沒收之規定，係刑法
    第38條第1 項第2 款、第3 款、第3 項之特別規定，採義務
    沒收主義，故供犯該項所列之罪所用或因犯罪所得之財物，
    如屬於犯人所有，即應沒收，並不以專供犯罪之用為限（參
    見最高法院90年度台非字第59號判決意旨）。本件被告出售
    甲基安非他命予莊智強、呂英男、韓淑華及張義明4 人，依
    附表一所示販賣取得之交易金額，雖均未扣案，惟係被告販
    賣第二級毒品所得之財物，應依該項規定，於被告各該罪刑
    項之宣告刑項下宣告沒收，如全部或一部不能沒收時，以其
    財產抵償之；另依附表一編號一、三、五至七販賣及交付方
    式欄所示，莊智強、呂英男匯款至被告臺灣銀行帳戶之金額
    除購毒之款項外，尚包含被告寄送毒品代為墊付之200 元運
    費，衡酌該部分匯款係為支付運送所生之費用，既非購買毒
    品之對價，爰不予宣告沒收；另扣案行動電話1 支（序號：
    000000000000000 、000000000000000 號；內含門號000000
    0000號晶片卡1 張）為被告所有，且為被告聯絡購毒事宜之
    用，業經被告陳明在卷（見本院訴卷第31頁），係供犯罪所
    用之物，依上開說明，亦應依毒品危害防制條例第19條第1
    項併予宣告沒收。
  (二)另警方於韓淑華住處所扣得之甲基安非他命（驗餘淨重3.48
    公克），係被告販予韓淑華並已交付之毒品，自應在韓淑華
    所犯之罪宣告沒收銷燬（最高法院98年度台上字第1223號判
    決意旨參照），臺灣板橋地方法院亦已於韓淑華施用毒品一
    案中宣告沒收銷燬，有該院100 年度簡字第1184號判決可參
    （見本院訴卷第52頁），故不於本案中宣告沒收銷燬。
  (三)另在被告住處雖扣得供莊智強、呂英男、韓淑華匯款所用之
    被告臺灣銀行帳戶之存摺1 本、提款卡1 張，惟該帳戶本係
    被告為被告儲蓄及存、提款之用，並非為販賣甲基安非他命
    之犯行而申辦，此觀該存摺係由被告於96年3 月8 日存入1,
    000 元開戶，期間並持續有存提款之紀錄即明，此有存摺內
    頁可查（見警2 卷第30頁），堪認被告係圖一時便利，方指
    示莊智強等人匯至該帳戶，與被告本件販賣甲基安非他命之
    犯行無直接關聯，爰不予宣告沒收；至警方在被告住處另扣
    得之第一級毒品海洛因1 大包（內含5 小包，驗後淨重1.45
    公克）、第二級毒品安非他命1 大包（內含2 小包、驗後淨
    重3.04公克）、葡萄糖1 大包（內含17小包、毛重470.3 公
    克）、摻有海洛因香菸1 支、毒品分裝勺1 支，依被告所陳
    係供自己施用而持有，衡以被告確曾因施用毒品案件，經送
    觀察勒戒，亦有臺灣高等法院被告前案紀錄表可查（見本院
    訴卷第79頁背面），堪認被告所稱上開物品係供自己施用毒
    品所用乙情為真，另扣案之帳冊1 本及行動電話1支 （序號
    ：000000000000000 號，內含門號0000000000號晶片卡1 張
    ），則分別供記錄自己與友人之金錢借貸事宜及平日聯絡他
    人之用（見本院訴卷第31、74頁），而遍觀全案卷證後，復
    無證據可認前揭扣案物品與本案被告販賣毒品犯行有關，爰
    不為沒收之諭知。
據上論斷，應依刑事訴訟法第299 條第1 項前段，毒品危害防制
條例第4 條第2 項、第17條第2 項、第19條第1 項，刑法第11條
、第51條第5 款，判決如主文。
本案經檢察官張雅婷到庭執行職務。
中    華    民    國  100     年     6    月    22    日
                  刑事第十八庭  審判長法  官  黃宗揚
                                      法  官  陳芸珮
                                      法  官  高瑞聰
以上正本證明與原本無異。
如不服本判決應於收受送達後10日內向本院提出上訴書狀，並應
敘述具體理由；如未敘述上訴理由者，應於上訴期間屆滿後20日
內向本院補提理由書（均須按他造當事人之人數附繕本）「切勿
逕送上級法院」。
中    華    民    國   100    年    6     月    24    日
                                      書記官  林修弘
＜附表一＞
┌──┬────┬──────┬────┬──────────┬──────┐
│編號│購毒者  │交易時間    │交易金額│販賣及交付方式      │主  文  欄  │
├──┼────┼──────┼────┼──────────┼──────┤
│ 一 │莊智強  │99年9 月16日│3,000元 │莊智強撥打被告098929│謝弦橋販賣第│
│    │        │前某時      │        │2400號行動電話聯絡購│二級毒品，處│
│    │        │            │        │毒事宜後，被告以郵局│有期徒刑年│
│    │        │            │        │快捷郵件運輸方式將甲│捌月，未扣案│
│    │        │            │        │基安非他命寄往莊智強│販毒所得財物│
│    │        │            │        │位於澎湖縣馬公市文光│新臺幣仟元│
│    │        │            │        │街66號之住處，莊智強│及扣案行動電│
│    │        │            │        │匯款3, 200元至被告台│話壹支（序號│
│    │        │            │        │灣銀行帳戶（其中200 │：三五七九０│
│    │        │            │        │元為運費）          │二０一０五四│
│    │        │            │        │                    │三八四七、三│
│    │        │            │        │                    │五七九０二０│
│    │        │            │        │                    │一０五四三九│
│    │        │            │        │                    │五三號，內含│
│    │        │            │        │                    │行動電話門號│
│    │        │            │        │                    │○九八九二九│
│    │        │            │        │                    │二四００號晶│
│    │        │            │        │                    │片卡壹張）均│
│    │        │            │        │                    │沒收，就販毒│
│    │        │            │        │                    │所得部分，如│
│    │        │            │        │                    │全部或一部不│
│    │        │            │        │                    │能沒收時，以│
│    │        │            │        │                    │其財產抵償之│
│    │        │            │        │                    │。          │
├──┼────┼──────┼────┼──────────┼──────┤
│ 二 │張義明  │99年9 月17日│1,000元 │張義明撥打被告098929│謝弦橋販賣第│
│    │        │22時43分許  │        │2400號行動電話聯絡購│二級毒品，處│
│    │        │            │        │毒事宜後，雙方在高雄│有期徒刑年│
│    │        │            │        │市小港區小港醫院附近│陸月，未扣案│
│    │        │            │        │某公園交付甲基安非他│販毒所得財物│
│    │        │            │        │命及費用            │新臺幣壹仟元│
│    │        │            │        │                    │及扣案行動電│
│    │        │            │        │                    │話壹支（序號│
│    │        │            │        │                    │：三五七九０│
│    │        │            │        │                    │二０一０五四│
│    │        │            │        │                    │三八四七、三│
│    │        │            │        │                    │五七九０二０│
│    │        │            │        │                    │一０五四三九│
│    │        │            │        │                    │五三號，內含│
│    │        │            │        │                    │行動電話門號│
│    │        │            │        │                    │○九八九二九│
│    │        │            │        │                    │二四００號晶│
│    │        │            │        │                    │片卡壹張）均│
│    │        │            │        │                    │沒收，就販毒│
│    │        │            │        │                    │所得部分，如│
│    │        │            │        │                    │全部或一部不│
│    │        │            │        │                    │能沒收時，以│
│    │        │            │        │                    │其財產抵償之│
│    │        │            │        │                    │。          │
├──┼────┼──────┼────┼──────────┼──────┤
│ 三 │莊智強  │99年9 月23日│2,000元 │同編號一，匯款金額則│謝弦橋販賣第│
│    │        │前某時      │        │為2,200 元（其中200 │二級毒品，處│
│    │        │            │        │元為運費）          │有期徒刑年│
│    │        │            │        │                    │柒月，未扣案│
│    │        │            │        │                    │販毒所得財物│
│    │        │            │        │                    │新臺幣貳仟元│
│    │        │            │        │                    │及扣案行動電│
│    │        │            │        │                    │話壹支（序號│
│    │        │            │        │                    │：三五七九０│
│    │        │            │        │                    │二０一０五四│
│    │        │            │        │                    │三八四七、三│
│    │        │            │        │                    │五七九０二０│
│    │        │            │        │                    │一０五四三九│
│    │        │            │        │                    │五三號，內含│
│    │        │            │        │                    │行動電話門號│
│    │        │            │        │                    │○九八九二九│
│    │        │            │        │                    │二四００號晶│
│    │        │            │        │                    │片卡壹張）均│
│    │        │            │        │                    │沒收，就販毒│
│    │        │            │        │                    │所得部分，如│
│    │        │            │        │                    │全部或一部不│
│    │        │            │        │                    │能沒收時，以│
│    │        │            │        │                    │其財產抵償之│
│    │        │            │        │                    │。          │
├──┼────┼──────┼────┼──────────┼──────┤
│ 四 │張義明  │99年9 月23日│500元   │同編號二            │謝弦橋販賣第│
│    │        │2 時43分許  │        │                    │二級毒品，處│
│    │        │            │        │                    │有期徒刑年│
│    │        │            │        │                    │陸月，未扣案│
│    │        │            │        │                    │販毒所得財物│
│    │        │            │        │                    │新臺幣伍佰元│
│    │        │            │        │                    │及扣案行動電│
│    │        │            │        │                    │話壹支（序號│
│    │        │            │        │                    │：三五七九０│
│    │        │            │        │                    │二０一０五四│
│    │        │            │        │                    │三八四七、三│
│    │        │            │        │                    │五七九０二０│
│    │        │            │        │                    │一０五四三九│
│    │        │            │        │                    │五三號，內含│
│    │        │            │        │                    │行動電話門號│
│    │        │            │        │                    │○九八九二九│
│    │        │            │        │                    │二四００號晶│
│    │        │            │        │                    │片卡壹張）均│
│    │        │            │        │                    │沒收，就販毒│
│    │        │            │        │                    │所得部分，如│
│    │        │            │        │                    │全部或一部不│
│    │        │            │        │                    │能沒收時，以│
│    │        │            │        │                    │其財產抵償之│
│    │        │            │        │                    │。          │
├──┼────┼──────┼────┼──────────┼──────┤
│ 五 │呂英男  │99年9 月30日│6,000元 │呂英男撥打被告098929│謝弦橋販賣第│
│    │        │前後        │        │2400 號行動電話聯絡 │二級毒品，處│
│    │        │            │        │購毒事宜後，被告以郵│有期徒刑年│
│    │        │            │        │局快捷郵件運輸方式寄│玖月，未扣案│
│    │        │            │        │往呂英男位於澎湖縣馬│販毒所得財物│
│    │        │            │        │公市東衛里 91 號住處│新臺幣陸仟元│
│    │        │            │        │，呂英男匯款 6,200元│及扣案行動電│
│    │        │            │        │至被告台灣銀行號帳戶│話壹支（序號│
│    │        │            │        │內（其中200 元為運費│：三五七九０│
│    │        │            │        │  ）                │二０一０五四│
│    │        │            │        │                    │三八四七、三│
│    │        │            │        │                    │五七九０二０│
│    │        │            │        │                    │一０五四三九│
│    │        │            │        │                    │五三號，內含│
│    │        │            │        │                    │行動電話門號│
│    │        │            │        │                    │○九八九二九│
│    │        │            │        │                    │二四００號晶│
│    │        │            │        │                    │片卡壹張）均│
│    │        │            │        │                    │沒收，就販毒│
│    │        │            │        │                    │所得部分，如│
│    │        │            │        │                    │全部或一部不│
│    │        │            │        │                    │能沒收時，以│
│    │        │            │        │                    │其財產抵償之│
│    │        │            │        │                    │。          │
├──┼────┼──────┼────┼──────────┼──────┤
│ 六 │呂英男  │99 年 10 月 │5,000元 │同編號五，匯款金額則│謝弦橋販賣第│
│    │        │12 日前後   │        │為5,200元（其中200元│二級毒品，處│
│    │        │            │        │為運費）            │有期徒刑年│
│    │        │            │        │                    │玖月，未扣案│
│    │        │            │        │                    │販毒所得財物│
│    │        │            │        │                    │新臺幣伍仟元│
│    │        │            │        │                    │及扣案行動電│
│    │        │            │        │                    │話壹支（序號│
│    │        │            │        │                    │：三五七九０│
│    │        │            │        │                    │二０一０五四│
│    │        │            │        │                    │三八四七、三│
│    │        │            │        │                    │五七九０二０│
│    │        │            │        │                    │一０五四三九│
│    │        │            │        │                    │五三號，內含│
│    │        │            │        │                    │行動電話門號│
│    │        │            │        │                    │○九八九二九│
│    │        │            │        │                    │二四００號晶│
│    │        │            │        │                    │片卡壹張）均│
│    │        │            │        │                    │沒收，就販毒│
│    │        │            │        │                    │所得部分，如│
│    │        │            │        │                    │全部或一部不│
│    │        │            │        │                    │能沒收時，以│
│    │        │            │        │                    │其財產抵償之│
│    │        │            │        │                    │。          │
├──┼────┼──────┼────┼──────────┼──────┤
│ 七 │呂英男  │99年10月26日│5,000元 │同上                │謝弦橋販賣第│
│    │        │前後        │        │                    │二級毒品，處│
│    │        │            │        │                    │有期徒刑年│
│    │        │            │        │                    │玖月，未扣案│
│    │        │            │        │                    │販毒所得財物│
│    │        │            │        │                    │新臺幣伍仟元│
│    │        │            │        │                    │及扣案行動電│
│    │        │            │        │                    │話壹支（序號│
│    │        │            │        │                    │：三五七九０│
│    │        │            │        │                    │二０一０五四│
│    │        │            │        │                    │三八四七、三│
│    │        │            │        │                    │五七九０二０│
│    │        │            │        │                    │一０五四三九│
│    │        │            │        │                    │五三號，內含│
│    │        │            │        │                    │行動電話門號│
│    │        │            │        │                    │○九八九二九│
│    │        │            │        │                    │二四００號晶│
│    │        │            │        │                    │片卡壹張）均│
│    │        │            │        │                    │沒收，就販毒│
│    │        │            │        │                    │所得部分，如│
│    │        │            │        │                    │全部或一部不│
│    │        │            │        │                    │能沒收時，以│
│    │        │            │        │                    │其財產抵償之│
│    │        │            │        │                    │。          │
├──┼────┼──────┼────┼──────────┼──────┤
│ 八 │韓淑華  │99年11月16日│3,500元 │韓淑華撥打被告098929│謝弦橋販賣第│
│    │        │前後        │        │2400 號行動電話聯絡 │二級毒品，處│
│    │        │            │        │購毒事宜後，被告以宅│有期徒刑年│
│    │        │            │        │配通運輸方式寄至韓淑│捌月，未扣案│
│    │        │            │        │華位於新北市中和區莒│販毒所得財物│
│    │        │            │        │光路 118 號 2 樓住處│新臺幣仟伍│
│    │        │            │        │，韓淑華匯款3,500元 │佰元及扣案行│
│    │        │            │        │至被告台灣銀行號帳戶│動電話壹支（│
│    │        │            │        │內（未包含運費）    │序號：三五七│
│    │        │            │        │                    │九０二０一０│
│    │        │            │        │                    │五四三八四七│
│    │        │            │        │                    │、三五七九０│
│    │        │            │        │                    │二０一０五四│
│    │        │            │        │                    │三九五三號，│
│    │        │            │        │                    │內含行動電話│
│    │        │            │        │                    │門號○九八九│
│    │        │            │        │                    │二九二四００│
│    │        │            │        │                    │號晶片卡壹張│
│    │        │            │        │                    │）均沒收，就│
│    │        │            │        │                    │販毒所得部分│
│    │        │            │        │                    │，如全部或一│
│    │        │            │        │                    │部不能沒收時│
│    │        │            │        │                    │，以其財產抵│
│    │        │            │        │                    │償之。      │
└──┴────┴──────┴────┴──────────┴──────┘
＜附表二＞
┌────────────────────┐
│謝弦橋持有0000000000號行動電話通訊譯文  │
├────────────────────┤
│與呂英男（0000000000）之通聯內容        │
│A ：謝弦橋                              │
│B ：呂英男                              │
├──┬──┬──────────────┤
│時間│類別│內容                        │
├──┼──┼──────────────┤
│0930│打入│B：可以幫我用寄的嗎?        │
│0653│    │A ：可以? 你朋友都叫我寄兩次│
│    │    │了。B ：什麼時候。          │
│    │    │A:沒有很久。                │
│    │    │B：現在多少。               │
│    │    │A：什麼多少。               │
│    │    │B：一錢。                   │
│    │    │A：你說公的嗎?              │
│    │    │B：硬的，5嗎。              │
│    │    │A：如果你要在6給你。        │
│    │    │B:6喔，那等一下匯給你。     │
│    │    │A：那要加運費給我，200元    │
│    │    │B:什麼。                    │
│    │    │A:就是匯62給我。            │
│    │    │B：那你傳帳號給我。         │
│    │    │A：好。                     │
├──┼──┼──────────────┤
│0930│撥出│簡訊內容：                  │
│0657│    │臺灣銀行  000000000000      │
├──┼──┼──────────────┤
│0930│打入│簡訊內容：                  │
│0701│    │澎湖縣馬公市東衛里91號呂英男│
│    │    │收                          │
├──┼──┼──────────────┤
│1012│撥出│簡訊內容：                  │
│0420│    │000000000000臺灣銀行，謝弦橋│
├──┼──┼──────────────┤
│1012│撥出│簡訊內容：                  │
│0637│    │帳號我傳過去了!有收到嗎?    │
├──┼──┼──────────────┤
│1012│打入│簡訊內容：                  │
│0639│    │有                          │
├──┼──┼──────────────┤
│1012│撥出│簡訊內容：                  │
│0641│    │匯好說一下，我馬上寄過去。  │
│    │    │                            │
├──┼──┼──────────────┤
│1012│打入│簡訊內容：                  │
│0645│    │5200對嗎                    │
├──┼──┼──────────────┤
│1012│撥出│簡訊內容：                  │
│0646│    │嗯！                        │
├──┼──┼──────────────┤
│1012│打入│簡訊內容：                  │
│0941│    │澎湖縣馬公市東衛里91號呂英男│
│    │    │收                          │
├──┼──┼──────────────┤
│1012│撥出│簡訊內容：                  │
│0942│    │匯好了嗎？                  │
├──┼──┼──────────────┤
│1012│打入│簡訊內容：                  │
│0943│    │現在要去了                  │
├──┼──┼──────────────┤
│1012│撥出│簡訊內容：                  │
│0944│    │嗯，下午你就會收到了。      │
├──┼──┼──────────────┤
│1012│打入│B：OK了喔。                 │
│1016│    │A：我去領看看。             │
├──┼──┼──────────────┤
│1012│打入│簡訊內容：                  │
│1043│    │有進去了吧                  │
├──┼──┼──────────────┤
│1012│打入│B：弦啊！你有去寄了嗎?      │
│1554│    │A：嘿呀。                   │
│    │    │B：你可以直接問他號碼嗎?    │
│    │    │我直接找比較快。            │
│    │    │A：等一下我問看看。         │
│    │    │B：喔。                     │
├──┼──┼──────────────┤
│1012│撥出│簡訊內容：                  │
│1602│    │000000-000000-00            │
├──┴──┴──────────────┤
│與莊智強（0000000000）之通聯內容        │
│A ：謝弦橋                              │
│B ：莊智強                              │
├──┬──┬──────────────┤
│時間│類別│內容                        │
├──┼──┼──────────────┤
│0916│打入│A:喂!                       │
│0750│    │B：弦仔嗎?                  │
│    │    │A：你誰?                    │
│    │    │B：我澎湖的，那天我去找     │
│    │    │   你 ，馬上去馬上回來的那位│
│    │    │。A ：我知道。              │
│    │    │B：你今天方便幫我寄嗎?      │
│    │    │A：你要寄怎樣。             │
│    │    │B：去航空公司寄空運的。     │
│    │    │A：空運的我沒有在寄。       │
│    │    │B ：是喔! 那要怎麼才能今天寄│
│    │    │今天到呢?                   │
│    │    │A:今天寄今天到我不知道勒。  │
│    │    │B ：那不然就是到郵局寄快捷。│
│    │    │A ：對，就是這樣子。        │
│    │    │B ：快捷好像是200 元A ：嘿! │
│    │    │1 B ：那你帳戶給我，看有沒有│
│    │    │郵局的帳戶，我匯3200元給你。│
│    │    │A:好，了解!                 │
│    │    │B:了解嗎?加運費。           │
│    │    │A：我用傳的傳給你。         │
│    │    │B ：用傳的喔! 那看有沒有郵局│
│    │    │的，這樣比較方便。          │
│    │    │A:好啦!                     │
│    │    │B:看局號帳號是多少，我再用匯│
│    │    │  款的。A ：用提款卡轉帳就好│
│    │    │  丫。                      │
│    │    │B：我就沒有提款卡。         │
│    │    │A：對厚!                    │
│    │    │B:沒關係，我直接拿現金到郵局│
│    │    │  匯就好。                  │
│    │    │A:也是可以。                │
│    │    │B:等一下把我的地址傳給你，那│
│    │    │  你去郵局寄的時後你要請他們│
│    │    │  寄最快的快捷喔!           │
│    │    │A:嗯!                       │
│    │    │B ：那你去辦好的時後給我回覆│
│    │    │一下。A ：我會傳訊息跟你說。│
│    │    │B：喔!好!打這隻電話喔!      │
│    │    │A:嗯。                      │
├──┼──┼──────────────┤
│0916│打入│簡訊內容:                   │
│0812│    │澎湖縣馬公市○○路66號莊智強│
│    │    │請務必於今天下午前寄到喔    │
├──┼──┼──────────────┤
│0916│打入│B ：沒關係啦! 不用郵局的    │
│0912│    │A ：喔! 你說就好了啦! 不用郵│
│    │    │局的我馬上傳給你。          │
│    │    │B：那一間的。               │
│    │    │A ：台灣銀行                │
│    │    │B ：台灣銀行喔!那我去那裡存 │
│    │    │款就好，我也有台灣銀行的。  │
│    │    │A：那就對了，還不早說。     │
│    │    │B ：因為我怕你說的銀行我們這│
│    │    │裡沒有。                    │
│    │    │A ：喔! 那不然也可以用轉的丫│
│    │    │。                          │
│    │    │B ：那不然台灣銀行的帳戶傳給│
│    │    │我，還有戶名喔!             │
│    │    │A：OK!                      │
│    │    │B:嗯，那你有收到我的住址了沒│
│    │    │  有。                      │
│    │    │A:收到了。                  │
│    │    │B：OK!那我等你。            │
├──┼──┼──────────────┤
│0916│撥出│簡訊內容:                   │
│0916│    │謝弦橋 000000000000         │
├──┼──┼──────────────┤
│0921│打入│B ：我澎湖的，你知道厚，明天│
│2308│    │啦。                        │
│    │    │A:明天怎樣?                 │
│    │    │B ：朋天一樣啦! 我會匯到那個│
│    │    │戶頭去。                    │
│    │    │A ：喔! 好。                │
│    │    │B:地址一樣，地址你還有留著嗎│
│    │    │  ?                         │
│    │    │A ：你再傳一次給我。        │
│    │    │B ：好，明天9 點銀行才開門，│
│    │    │我再匯給你。                │
│    │    │A ：我收到馬上寄給你。      │
├──┼──┼──────────────┤
│0922│打入│簡訊內容：                  │
│0543│    │澎湖縣馬公市○○路66號莊智強│
│    │    │請務必於今天下午前寄到喔    │
├──┴──┴──────────────┤
│與張義明（0000000000）之通聯內容        │
│A ：謝弦橋                              │
│B ：張義明                              │
├──┬──┬──────────────┤
│時間│類別│內容                        │
├──┼──┼──────────────┤
│0917│打入│B：你那裡有小的嗎?          │
│2240│    │A：有啦。                   │
│    │    │B：那小的一個。             │
│    │    │A：好啊。                   │
├──┼──┼──────────────┤
│0917│打入│B:喂，改大的啦              │
│0248│    │A:喔，好。                  │
├──┼──┼──────────────┤
│0920│撥出│B:一樣。                    │
│0248│    │A:大的嗎？                  │
│    │    │B:嗯，你在哪裡？            │
│    │    │A:叔阿這裡。                │
│    │    │B:兄阿那裡嗎？              │
│    │    │A:對。                      │
├──┼──┼──────────────┤
│0923│打入│B:小的一個。                │
│0233│    │A:嗯。                      │
│    │    │B：有辦法多一點嗎?          │
│    │    │A：好啦。                   │
└──┴──┴──────────────┘
附錄本案論罪科刑法條全文：
毒品危害防制條例第4條第2項：
製造、運輸、販賣第二級毒品者，處無期徒刑或7 年以上有期徒
刑，得併科新臺幣1 千萬元以下罰金。